臺灣新北地方法院刑事判決
111年度審訴字第44號
公  訴  人  臺灣新北地方檢察署檢察官
被      告  張任宏


選任辯護人  吳典哲律師                    
上列被告因違反毒品危害防制條例案件，經檢察官提起公訴（11
0 年度毒偵字第5797號），本院判決如下：
    主  文
甲○○施用第一級毒品，處有期徒刑陸月，如易科罰金以新臺幣壹
仟元折算壹日。
    事實及理由
壹、查被告甲○○所犯皆係死刑、無期徒刑、最輕本刑為3 年以上
    有期徒刑以外之罪，其於準備程序就被訴事實為全部有罪之
    陳述，經告知簡式審判程序之旨，並聽取其與辯護人及檢察
    官之意見後，本院認無不得或不宜改依簡式審判程序進行之
    處，爰依刑事訴訟法第273 條之1 第1 項、第284 條之1
　　之規定，裁定進行簡式審判程序。
貳、本案犯罪事實及證據，除下列事項應予更正、補充外，餘均
    引用附件即檢察官起訴書之記載：
一、犯罪事實欄一第4 至5 行所載之「毒字」，應更正為「毒聲
    字」；倒數第2 行所載之「檢驗結果呈甲基安非他命及嗎啡
    陽性反應」，應補充為「檢驗結果呈安非他命、甲基安非他
    命及嗎啡陽性反應」。
二、犯罪事實欄一關於施用海洛因及甲基安非他命之時間、地點
    及方式，應更正、補充為「基於施用第一級、第二級毒品之
    犯意，於110 年2 月23日22時許，在其新北市○○區○○路0 段
    00○0 號11樓住處內，以將含有海洛因及甲基安非他命之咖
    啡包，藉由熱水沖泡再予飲用之方式，同時施用海洛因及甲
    基安非他命1 次」。
三、補充「被告甲○○於111 年4 月21日本院準備程序及審理中之
    自白（參本院卷附各該日筆錄）」為證據。
叁、論罪科刑：
一、按觀察、勒戒或強制戒治執行完畢釋放後，3 年內再犯同條
    例第10條之罪者，檢察官或少年法院（地方法院少年法庭）
    應依法追訴或裁定交付審理，毒品危害防制條例第23條第2
    項定有明文。查被告前有如附件犯事實欄一所載經法院裁定
    送觀察、勒戒及強制戒治之情形，有臺灣高等法院被告前案
    紀錄表1 份在卷可參，其於前揭觀察、勒戒及強制戒治執行
    完畢釋放後3 年內，再為本件施用毒品犯行，檢察官對此提
    起公訴，於法核無不合。綜上，本件事證明確，被告所為本
    件施用毒品犯行堪以認定，應依法論罪科刑。
二、查海洛因、甲基安非他命分別為毒品危害防制條例第2 條第
    2 項第1 款、第2 款所定之第一級、第二級毒品，依法不得
    持有及施用。核被告所為，係犯毒品危害防制條例第10條第
    1 項之施用第一級毒品罪及同條第2 項之施用第二級毒品罪
    。其為施用海洛因及甲基安非他命而持有之低度行為，各應
    為施用之高度行為所吸收，均不另論罪。又被告於本院審理
    中供稱：其係於前述時地，以將含有海洛因及甲基安非他命
    之咖啡包熱水沖泡飲用之方式，同時施用海洛因及甲基安非
    他命一次等情，經查卷內尚無積極證據足資證明被告係於不
    同時間、以不同方法分別施用海洛因、甲基安非他命，且司
    法實務上不乏施用毒品者將海洛因及甲基安非他命混合施用
    之案例，依罪證有疑，罪疑唯輕且利於被告之訴訟原則，本
    件自難認定被告係分別於不同時間以不同方法施用海洛因及
    甲基安非他命，從而，被告上開供述情節，既未與卷附事證
    明顯相悖，應堪採信屬實。檢察官認被告係分別施用第一級
    及第二級毒品，而應予分論併罰等詞，尚無足採。是被告以
    一行為同時施用海洛因及甲基安非他命，所為構成想像競合
    犯，應依刑法第55條之規定，從一重即施用第一級毒品罪處
    斷。
三、又被告雖有附件犯罪事實欄一所載之刑事案件執行紀錄，更
    有前次有期徒刑執行完畢之日距離實行本件犯行之行為日在
    5 年內之情形，此觀卷附臺灣高等法院被告前案紀錄表之記
    載自明，素行欠佳，然本院考量其先前係違反槍砲彈藥刀械
    管制條例案件，在犯罪類型、罪質、侵害法益等面向，難認
    與本件施用毒品犯行有何關聯，而遍觀檢察官提出之卷附事
    證，尚難遽認就被告所為本件施用毒品犯行，有何加重其刑
    之必要性，故不再援引累犯規定針對相同素行重複評價並加
    重其刑。至於被告附件犯罪事實欄一時地為警查獲時，其在
    警方未發覺施用第二級毒品之具體犯行前，即向警方供述施
    用毒品之種類、時地及方式，此部分固與刑法自首之規定相
    符，然其係同時施用第一級及第二級毒品，屬想像競合犯之
    裁判上一罪，依法應論以較重之施用第一級毒品罪，且詳查
    卷附事證，可知其歷經整個偵查程序（尤其是濫用藥物檢驗
    報告作成並由檢驗機關回覆警方或檢察官之前），未曾於警
    方或檢察官發覺之前自行供述施用第一級毒品犯行，實際上
    重罪部分實未自首，是本件無從依自首規定，就從一重論罪
    之施用第一級毒品犯行減輕其刑（關於自首施用第二級毒品
    之犯行部分，另於量刑時加以衡酌），特予指明。
四、審酌被告前經施用毒品案件之觀察、勒戒、強制戒治及刑之
    執行後，卻仍未能澈底戒絕施用毒品之犯行，復再犯施用毒
    品之罪，顯見其戒毒意志薄弱，實為不該，惟念及被告犯後
    自首部分犯行，態度勉可，又考量施用毒品所生之危害，實
    以自戕身心健康為主，對於他人生命、身體、財產等法益，
    尚無明顯重大實害，兼衡其前述有期徒刑執行完畢之素行實
    況、職業、教育程度、家庭經濟與生活狀況，暨其犯罪之動
    機、目的、手段等一切情狀，量處如主文所示之刑，並諭知
    易科罰金之折算標準，以資處罰。
肆、本判決係依刑事訴訟法第310 條之2 及第454 條所製作之簡
    化判決，依法僅需記載犯罪事實、證據名稱及應適用之法條
    ，並得以簡略方式為之，如認定之犯罪事實、證據及應適用
    之法條，與檢察官起訴書之記載相同者，得引用之，附此敘
    明。
據上論斷，應依刑事訴訟法第273 條之1 第1 項、第299 條第1
項前段、第310 條之2 、第454 條（本件依刑事判決精簡原則，
僅記載程序法條文），判決如主文。
本案經檢察官乙○○偵查起訴，由檢察官陳炎辰到庭執行公訴。
中　　華　　民　　國    111   年 　  5  　月 　 17  　日
                 刑事第二十四庭  法  官　李俊彥   
以上正本證明與原本無異。
如不服本判決，應於判決送達後20日內敘明上訴理由，向本院提
出上訴狀（應附繕本），上訴於臺灣高等法院。其未敘述上訴理
由者，應於上訴期間屆滿後20日內向本院補提理由書「切勿逕送
上級法院」。
                                 書記官  林慈恩
中　　華　　民　　國　  111 　年　   5    月    17    日
附錄本判決論罪之法律條文：
毒品危害防制條例第10條
施用第一級毒品者，處6 月以上5 年以下有期徒刑。
施用第二級毒品者，處3 年以下有期徒刑。
--------------------------------------------------------
附件：
臺灣新北地方檢察署檢察官起訴書
                                   110年度毒偵字第5797號
　　被　　　告　甲○○　男　47歲（民國00年0月0日生）
　　　　　　　　　　　　住新北市○○區○○路○段00○0號
                          11樓
　　　　　　　　　　　　國民身分證統一編號：Z000000000號
上列被告因違反毒品危害防制條例案件，業經偵查終結，認應提
起公訴，茲敘述犯罪事實、證據並所犯法條如下：
　　　　犯罪事實
一、甲○○前因施用毒品案件，經依臺灣新北地方法院(下稱新北
    地院)107年度毒聲字第4號裁定(抗告後經臺灣高等視以107
    年度毒抗字第34號裁定抗告駁回)送勒戒處所觀察、勒戒後
    ，認有繼續施用毒品之傾向，復經依新北地院107年度毒字
    第479號裁定令入戒治處所施以強制戒治，於民國108年6月1
    1日執行完畢釋放出所，並由本署檢察官以108年度戒毒偵字
    第27號為不起訴處分確定。另因違反槍砲彈藥刀械管制條例
    案件，經新北地院以107年度審簡字第144號判決判處有期徒
    刑3月確定，於107年5月16日易科罰金執行完畢。詎仍不知
    悔改，於前揭強制戒治執行完畢釋放後3年內，復基於施用
    第二級毒品之犯意，於110年2月23日22時許，在新北市○○區
    ○○路0段00○0號11樓住處內，以將第二級毒品甲基安非他命
    置於玻璃球燒烤吸食煙霧方式，施用第二級毒品甲基安非他
    命1次；復另基於施用第一級毒品海洛因之犯意，以熱水沖
    泡飲用含有海洛因成分之毒品咖啡包之方式，施用第一級毒
    品海洛因1次。嗣其於110年2月25日11時30分許，在桃園市○
    ○區○○路000號前為警盤查，經其自願同意搜索，當場扣得施
    用甲基安非他命所用塑膠軟管1支(內無剩餘毒品可送驗)，
    復經警採尿送驗，檢驗結果呈甲基安非他命及嗎啡陽性反應
    。
二、案經桃園市政府警察局刑事警察大隊報告臺灣桃園地方檢察
    署陳請臺灣高等檢察署檢察長核轉本署偵辦。
　    　　證據並所犯法條
一、證據清單暨待證事實：
編號      證據名稱              待證事實      1   被告甲○○於警詢中之供述      坦認全部犯罪事實。   2                        1、勘查採證同意書1份 2、桃園市政府警察局保安警察大隊真實姓名與尿液、毒品編號對照表1份 2、台灣檢驗科技股份有限公司出具之濫用藥物檢驗報告（檢體編號：110保-0160號）1份   3、扣案之塑膠軟管1支及桃園市政府警察局保安警察大隊搜索扣押筆錄與扣押物品目錄表1份   佐證被告為警所採集之尿液經送驗結果，呈安非他命、甲基安非他命、嗎啡陽性反應之事實。                                                            
二、核被告所為，係犯毒品危害防制條例第10條第1項施用第一
    級毒品及同條第2項施用第二級毒品等罪嫌。被告持有毒品
    進而施用，其施用前持有毒品之低度行為，應為其施用之高
    度行為所吸收，請不另論罪。被告所犯上開2罪間，犯意各
    別，行為互殊，請分論併罰。被告有如犯罪事實欄所載論罪
    科刑及執行情形，有刑案資料查註紀錄表1份附卷可稽，其
    於有期徒刑執行完畢後，5年以內故意再犯本件有期徒刑以
    上之各罪，均為累犯，請依司法院大法官會議釋字第 775 
    號解釋意旨，審酌是否依刑法第47條第1項規定加重其刑。
    至扣案之塑膠軟管1支為被告所有且為施用毒品所用之物，
    請依刑法第38條第2項前段規定宣告沒收。
三、依毒品危害防制條例第23條第2項、刑事訴訟法第251條第1
    項提起公訴。
　　此  致
臺灣新北地方法院
中　　華　　民　　國　 110　　年　 12 　　月　　29　　日
　　　　　　　　　　　　　　　檢  察  官  乙○○